# 请教陈版主关于在建项目是否计入投资性房地产

提问人：名曰啼海 时间：2022-03-24 21:47:21
请教陈版主，关于企业在建的项目，经董事会、股东会决议建成后用于出租，是否能先放到投资性房地产，是否有相应的准则依据。之前找过cpa课件是可以

回答人：chenyiwei
可以。
《企业会计准则讲解（ 2010 ）》第四章：
（三）已出租的建筑物
已出租的建筑物是指企业拥有产权的、以经营租赁方式出租的建筑物，包括自行建造或开发活动完成后用于出租的建筑物以及正在建造或开发过程中将来用于出租的建筑物。
通常情况下，对企业持有以备经营出租的空置建筑物或在建建筑物，如董事会或类似机构作出书面决议，明确表明将其用于经营租出且持有意图短期内不再发生变化的，即使尚未签定 租赁协议，也应视为投资性房地产。这里的空置建筑物，是指企业新购入、自行建造或开发完成但尚未使用的建筑物，以及不再用于日常生产经营活动且经整理后达到可经营出租状态的建筑物。